臺灣高等法院臺中分院刑事判決
110年度交上易字第398號

上  訴  人  
即  被  告  林詠評


上列上訴人即被告因公共危險案件，不服臺灣南投地方法院110
年度審交易字第4號中華民國110年3月11日第一審判決（起訴案
號：臺灣南投地方檢察署109年度偵字第5283號），提起上訴，
本院判決如下：
    主  文
上訴駁回。
    犯罪事實及理由
一、本案經本院審理結果，認原審判決認事用法及量刑均無不當
    ，應予維持，並引用如附件原審判決書記載之犯罪事實、證
    據及理由。
二、被告上訴意旨略以：被告因學識膚淺，不知飲酒後不得騎乘
    電動腳踏車；母親已80餘歲，大哥洗腎中難以照料母親，原
    審量刑過重，請求從輕量刑等語。
三、按刑罰之量定，屬法院自由裁量之職權行使，應審酌刑法第
    57條所列各款事由及一切情狀，為酌量輕重之標準；又在同
    一犯罪事實與情節，如別無其他加重或減輕之原因，下級審
    量定之刑，亦無過重或失輕之不當情形，則上級審法院對下
    原審法院之職權行使，原則上應予尊重。經查：原審判決書
    已敘明被告於104年間，因酒後駕車公共危險案件，經法院
    判處有期徒刑7月確定，入監執行後於106年2月20日執行完
    畢，本案犯行符合累犯要件，且與前案罪質相同，有特別惡
    性及刑罰反應力薄弱之情，應依刑法第47條第1項規定加重
    其刑；並審酌被告除構成前揭構成累犯之罪外，尚有多次酒
    後駕車之公共危險前案紀錄，被告僅圖一己往來交通之便，
    飲酒後騎乘屬於動力交通工具之電動輔助自行車上路，並不
    慎自摔而肇事，幸未造成其他無辜用路人之傷亡。復斟酌被
    告犯後坦承犯行、本件酒測濃度值非低及其於原審審理時自
    陳國中畢業、以防水抓漏為業、需扶養母親等一切情狀，暨
    參酌檢察官具體求刑及被告對於科刑之意見後，量處被告有
    期徒刑10月。經核原審已依刑法第57條各款事由包括被告上
    訴理由中所提及之家庭狀況均予斟酌，且被告前於95、98年
    間因酒後駕車行為，分經臺灣南投地方法院判處有期徒刑2
    月、4月確定，均給予得易科罰金刑度之機會；於101、104
    年間因酒後駕車行為，則經法院分別判處有期徒刑7月，均
    入監執行，有臺灣高等法院被告前案紀錄表可參，被告經前
    開多次偵、審及執行程序，仍無法對其產生教化或使其知所
    警惕，故原審量處被告有期徒刑10月，並無量刑過重之情；
    此外，被告於本案109年10月7日事發前，另於109年6月21日
    因酒後騎乘電動輔助自行車自摔送醫後，因測得血液中酒精
    濃度達百分之0.285遭查獲，有臺灣高等法院被告前案紀錄
    表可參，被告當已明確知悉電動輔助自行車亦屬動力交通工
    具，且竟仍於前案偵查期間，再度於本案109年10月7日上午
    10時許，飲酒後吐氣酒精濃度達每公升1.27毫克際，騎乘電
    動輔助自行車上路，可知被告於本院辯稱不知電動輔助自行
    車亦係屬動力交通工具，顯屬事後卸責之詞，不足採信。
四、綜上所述，被告上訴無理由，應予駁回。
據上論結，應依刑事訴訟法第373 條、第368 條，判決如主文。
本案經檢察官吳錦龍提起公訴，檢察官謝岳錦到庭執行職務。
中　　華　　民　　國　　110 　年　　7 　　月　　29　　日
            刑事第八庭　  審判長法　官　林  清  鈞
                                法　官　郭  瑞  祥
                                法　官　簡  婉  倫  
以上正本證明與原本無異。          
不得上訴。
                                書記官  林　書　慶
　　　　　　　　　　　　　　　　
中　　華　　民　　國　　110 　年　　7 　　月　　29　　日


附件：
臺灣南投地方法院刑事判決
                                    110年度審交易字第4號
公　訴　人　臺灣南投地方檢察署檢察官
被　　　告　林詠評　男　（民國00年0月00日生）
                    身分證統一編號：Z000000000號
                    住南投縣○○鎮○○路0段000巷0號
上列被告因公共危險案件，經檢察官提起公訴（109 年度偵字第
5283號），因被告於準備程序中就被訴事實為有罪之陳述，經告
以簡式審判程序之旨，並聽取當事人意見後，本院合議庭裁定進
行簡式審判程序，判決如下：
    主    文
林詠評駕駛動力交通工具而吐氣所含酒精濃度達每公升零點二五
毫克以上，累犯，處有期徒刑拾月。
    犯罪事實
一、林詠評於民國109 年10月7 日上午10時許，在南投縣竹山鎮
    頂橫街果菜市場附近某友人租屋處內飲用水果蒸餾酒及鹿茸
    酒後，明知飲酒後在待體內酒精成分充分退卻前不得駕駛動
    力交通工具，竟仍基於酒後駕駛動力交通工具之犯意，於同
    日晚間6 時許，騎乘屬於動力交通工具之電動輔助自行車行
    駛於道路。嗣於同日晚間6 時50分許，行經南投縣○○鎮○
    ○路000 巷0 號前，不慎失控自摔倒地，因而受有頭皮鈍傷
    （起訴書誤載為挫傷）、頭皮擦傷等傷害，經警據報前往處
    理，並於同日晚間8 時46分許，在竹山秀傳醫院（起訴書原
    載為醫院，經檢察官當庭更正）對林詠評施以吐氣酒精濃度
    測試，測得其吐氣所含酒精濃度達每公升1.27毫克，始查獲
    上情。
二、案經南投縣政府警察局竹山分局報告臺灣南投地方檢察署檢
    察官偵查起訴。
    理    由
一、本件被告林詠評所犯係死刑、無期徒刑或最輕本刑為3 年以
    上有期徒刑或高等法院管轄第一審案件以外之罪，其於準備
    程序期日就被訴事實為有罪之陳述，經本院告知簡式審判程
    序之旨，並聽取公訴人及被告之意見後，經依刑事訴訟法第
    273 條之1 第1 項規定，裁定進行簡式審判程序，是依刑事
    訴訟法第273 條之2 規定，本件之證據調查，不受同法第15
    9 條第1 項、第161 條之2 、第161 條之3 、第163 條之1 
    及第164 條至第170 條規定之限制，合先敘明。
二、上開犯罪事實，業據被告於警詢、偵查及本院審理時均坦承
    不諱（見警卷第1-5 頁、偵卷第10-12 頁、本院卷第34-35
    、41頁），復有竹山秀傳醫院診斷證明書、南投縣政府警察
    局竹山分局交通事故處理小組道路交通事故當事人酒精測定
    紀錄表、財團法人工業技術研究院呼氣酒精測試器檢定合格
    證書、道路交通事故現場圖、道路交通事故調查報告表㈠㈡、
    南投縣政府警察局舉發違反道路交通管理事件通知單各1份
    及現場暨監視器翻拍照片13張附卷可參（見警卷第6-11、14
    -21 頁），足認被告前揭自白確與事實相符，堪予採信。從
    而，本件事證已臻明確，被告上開犯行洵堪認定，應予依法
    論科。
三、論罪科刑
  ㈠核被告所為，係犯刑法第185 條之3 第1 項第1 款之駕駛動
    力交通工具而吐氣所含酒精濃度達每公升0.25毫克以上之罪
    。
  ㈡又被告前於104 年間因酒後駕車之公共危險案件，經本院以1
    04 年度交易字第77號判決判處有期徒刑7 月，經被告提起
    上訴，繼經臺灣高等法院臺中分院以104 年度交上易字第61
    0 號判決駁回上訴而確定，被告入監執行後，於106 年2月2
    0日徒刑執行完畢出監等情，有臺灣高等法院被告前案紀錄
    表在卷可稽，其受徒刑執行完畢後，5 年以內故意再犯本件
    有期徒刑以上之罪，為累犯。而本院審酌司法院釋字第775 
    號解釋意旨，認被告所犯本案為故意犯酒後駕車之公共危險
    罪，與前案所犯罪質相同，故其對前次刑罰反應力顯然薄弱
    ，是認被告本案犯行，倘加重其最低法定本刑，尚無罪刑不
    相當之情形，爰依刑法第47條第1 項規定加重其刑。
  ㈢爰以行為人之責任為基礎，審酌被告除前開構成累犯之罪外
    ，尚有多次酒後駕車之公共危險前案紀錄，此有上開前案紀
    錄表在卷可憑，竟仍不知記取教訓，今又再為本件犯行。而
    酒精成分對人之意識、控制能力具有不良影響，超量飲酒後
    會導致對週遭事物之辨識及反應能力較平常狀況薄弱，因而
    酒後駕車在道路上行駛，對往來之公眾具有高度危險性，被
    告竟仍僅圖一己往來交通之便，飲酒後騎乘屬於動力交通工
    具之電動輔助自行車上路，並不慎自摔而肇事，幸未造成其
    他無辜用路人之傷亡。復斟酌被告犯後坦承犯行、本件酒測
    濃度值非低及其於本院審理時自陳國中畢業、以防水抓漏為
    業、需扶養母親等一切情狀，暨參酌檢察官具體求刑及被告
    對於科刑之意見後，量處如主文所示之刑。
據上論斷，依刑事訴訟法第273 條之1 第1 項、第299 條第1 項
前段，刑法第185 條之3 第1 項第1 款、第47條第1 項，刑法施
行法第1 條之1 第1 項，判決如主文。
本案經檢察官吳錦龍提起公訴，檢察官廖秀晏到庭執行職務。
中　　華　　民　　國　 110　　年　　3 　　月　　11　　日
                  刑事第四庭  法  官    蔡霈蓁
以上正本與原本無異。
如不服本判決應於收受送達後20日內向本院提出上訴書狀，並應
敘述具體理由；其未敘述上訴理由者，應於上訴期間屆滿後20日
內向本院補提理由書（均須按他造當事人之人數附繕本）「切勿
逕送上級法院」。
                              書記官    郭勝華
中　　華　　民　　國　 110　　年　　3 　　月　　11　　日
附錄論罪科刑法條：
中華民國刑法第185條之3
駕駛動力交通工具而有下列情形之一者，處2 年以下有期徒刑，
得併科20萬元以下罰金：
一、吐氣所含酒精濃度達每公升零點二五毫克或血液中酒精濃度
    達百分之零點零五以上。
二、有前款以外之其他情事足認服用酒類或其他相類之物，致不
    能安全駕駛。
三、服用毒品、麻醉藥品或其他相類之物，致不能安全駕駛。
因而致人於死者，處3 年以上10年以下有期徒刑；致重傷者，處
1 年以上7 年以下有期徒刑。
曾犯本條或陸海空軍刑法第54條之罪，經有罪判決確定或經緩起
訴處分確定，於五年內再犯第1 項之罪因而致人於死者，處無期
徒刑或5 年以上有期徒刑；致重傷者，處3 年以上10年以下有期
徒刑。